臺灣臺南地方法院民事裁定
110年度聲字第110號
聲  請  人  臺南市116期永康大灣自辦市地重劃區重劃會

法定代理人  陳進發

代  理  人  鄭植元律師
            蔡文健律師
上列聲請人聲請交付法庭錄音光碟事件，本院裁定如下： 
    主  文
聲請人於繳納費用後，准予交付本院一百零八年度重訴字第二六
０號請求損害賠償事件，於民國一百零九年五月十九日準備程序
期日、民國一百零九年七月二十三日準備程序期日之法庭錄音光
碟；聲請人就上開數位錄音光碟內容，不得散布、公開播送，或
為非正當目的使用。
    理  由
一、按當事人及依法得聲請閱覽卷宗之人，因主張或維護其法律
    上利益，得於開庭翌日起至裁判確定後6個月內，繳納費用
    聲請法院許可交付法庭錄音或錄影內容；當事人及依法得聲
    請閱覽卷宗之人，因主張或維護其法律上利益，聲請交付法
    庭錄音或錄影內容時，應敘明理由，由法院為許可與否之裁
    定；第1項聲請經法院裁定許可者，每張光碟應繳納費用新
    臺幣（下同）50元，法院組織法第90條之1第1項前段及法庭
    錄音錄影及其利用保存辦法第8條第1項、第3項亦已分別定
    有明文。又所謂主張或維護法律上利益，舉凡核對更正筆錄
    、他案訴訟所需，或認法院指揮訴訟方式對其訴訟權益有影
    響之虞，欲用以保障其法律上利益等，均屬之，此觀上開利
    用保存辦法第8條之修正理由即明（最高法院105年度台抗字
    第344號裁定參照）。
二、本件聲請意旨略以：經聲請人調閱本院108年度重訴字第260
    號（誤載為107年度訴字第840號）請求損害賠償事件之109
    年5月19日準備程序期日、109年7月23日準備程序期日電子
    筆錄，發現內容與聲請人開庭之記憶，似有出入，為維護自
    身權益，俾逐一核對，以聲請更正筆錄，爰依法院組織法第
    90條之1、法庭錄音錄影及其利用保存辦法第8條規定，聲請
    交付上開準備程序期日之法庭錄音光碟等語。
三、查聲請人為本院108年度重訴字第260號請求損害賠償事件之
    被告，為依法得聲請閱覽卷宗之人；該案現於臺灣高等法院
    臺南分院審理中，故本件聲請尚合於上開期限規定；又聲請
    人陳明其係為核對準備程序期日筆錄，揆諸上開說明，核屬
    主張或維護其法律上利益，且本件並無依法令得不予許可或
    限制聲請閱覽、抄錄或攝影卷內文書之情形，則聲請人聲請
    繳納費用後，交付108年度重訴字第260號請求損害賠償事件
    109年5月19日準備程序期日、109年7月23日準備程序期日之
    法庭錄音光碟，為有理由，應予准許。
四、末按持有法庭錄音、錄影內容之人，就所取得之錄音、錄影
    內容，不得散布、公開播送，或為非正當目的之使用，法院
    組織法第90條之4、法庭錄音錄影及其利用保存辦法第8條第
    4項定有明文。是聲請人取得上開法庭錄音光碟，其使用自
    應注意不得違反上開規定，附此敘明。
五、依法院組織法第90條之1第1項前段、法庭錄音錄影及其利用
    保存辦法第8條第1項，裁定如主文。 
中    華    民    國    110    年    7    月    19    日
                  民事第二庭   法  官  王參和
以上正本係照原本作成。
如不服本裁定，應於收受裁定正本後10日內向本院提出抗告狀，
並繳納抗告裁判費新臺幣1,000元。
中    華    民    國    110    年    7    月    19    日
                              書記官  程伊妝